【裁判字號】    89,簡上,71
【裁判日期】    891006
【裁判案由】    違反就業服務法
【裁判全文】
臺灣嘉義地方法院刑事判決                          八十九年度簡上字第七一號
    上  訴  人  甲○○
                丙○○○
                易香食品工業股份有限公司
    兼右一人
    法定代理人  乙○○
    共      同
    選任辯護人  吳紹雄
右列上訴人因違反就業服務法案件，不服本院簡易庭八十九年度簡字第二二０號中華
民國八十九年六月十二日第一審簡易判決（聲請簡易判決處刑案號：臺灣嘉義地方法
院檢察署八十八年度偵字第一一一九號、第三一六八號），提起上訴，本院管轄第二
審之合議庭判決如左：
    主  文
上訴均駁回。
    事  實
一、丙○○○與甲○○係婆媳關係，二人基於共同犯意之聯絡，自民國八十八年十一
    月下旬某日起，將以甲○○名義聘僱之菲律賓籍之女性幫傭ＬＡＣＡＹ  ＮＥＮ
    Ａ  ＣＯＲＲＯ由丙○○○分派至設址嘉義縣民雄鄉○○○街四十七號之易香食
    品工業股份有限公司（下稱易香公司）工廠內從事整理、推送貨物及打掃該公司
    環境之工作，而由易香公司代表人乙○○所留用。直至八十九年一月二十五日上
    午九時五十五分許，為警當場查獲。
二、案經嘉義縣警察局民雄分局報請台灣嘉義地方法院檢察署檢察官偵查及丙○○○
    及易香公司部分自動檢舉後，聲請簡易判決處刑。
    理  由
一、訊據上訴人即被告甲○○、丙○○○、乙○○均矢口否認右揭犯行，均辯稱：警
    訊筆錄不實在。被告甲○○另辯稱：以我名義聘僱之菲傭，純粹帶我的小孩及打
    掃住家工作，因小孩子不喜歡，有向仲介人員說要換人，因要等新雇主才能換人
    ，這段期間還是繼續幫忙照顧小孩；警訊筆錄是警員先製作好之後，再叫我簽名
    ，並非一問一答云云。被告丙○○○另辯稱：警察查獲時菲傭在車庫掃地，不曉
    得何人叫她去那邊工作，我有告訴她找到新雇主前，要整理環境，是警察叫外勞
    到工廠內拍照；乙○○的筆錄內容，是根據我的回答內容製作的，因我不是負責
    人，才叫乙○○簽名，而且訊問的內容也不是筆錄所記載云云。被告乙○○另辯
    稱：菲傭沒有到我工廠做工，當時她在外面掃地，警察去時把菲傭帶去工廠照相
    ；我是名義負責人，但實際上工廠的事，都是我太太在負責，我不管工廠的事云
    云。經查，右揭事實，業經被告甲○○、乙○○於警訊時坦承不諱，核與菲律賓
    籍女傭ＡＣＡＹ  ＮＥＮＡ  ＣＯＲＲＯ供述之情節相符。並有菲律賓籍女傭Ａ
    ＣＡＹ  ＮＥＮＡ  ＣＯＲＲＯ在易香公司工廠內工作之照片二幀可資佐證，可
    堪認定。稽之，菲傭因何到工廠內工作、由何人指派、何人支付薪資，非經供述
    ，警員無從杜撰，且警訊筆錄係經被訊問人閱後無訛，始簽名、捺指印，殊難認
    為有何不實之情。又菲傭確係在工廠內工作，此觀之前揭照片所示，菲傭戴手套
    、持膠帶站在破損之紙箱裝貨物前，旁並有手推車及棧板上貨物經搬動之跡象，
    顯係在從事整理、推送貨物之工作無疑。參以，若非菲傭持用膠帶在工廠內從事
    整理及推送貨物之工作，警員要求菲傭照相時豈能恰巧有前述之情景，可供取證
    。再者，菲傭既已經雇主認為不適合再照顧小孩，豈有於等待新雇主期間，仍由
    其繼續照顧小孩，衡情自無任令該受僱菲傭閒置在家之理，此際要求菲傭從事非
    僱用之工作，亦較符實情等情。又被告乙○○為易香公司之負責人即代表人，有
    經濟部工廠登記證影本一紙附在警卷可稽，而其居住處與易香公司係在同一地址
    ，被告應知該僱用之菲傭於易香公司工廠內工作，要無以其並未實際管理工廠，
    而得卸責，被告三人以前開情詞置辯，諉無可採。況如被告所謂菲傭係在易香公
    司之辦公室與工廠間之車庫（參見卷附勘驗現場所繪位置圖）掃地、整理環境，
    縱認屬實，亦係在為易香公司工作，已超出其所受僱佣工作之範圍，仍不足資為
    被告等有利之證明。本件事證明確，被告三人之犯行，洵堪認定。
二、按雇主不得以本人名義聘僱外國人為他人工作，不得未經許可留用他人所申請聘
    僱之外國人，為就業服務法第五十三條第二款、第三款所明定。核被告甲○○、
    丙○○○係違反就業服務法第五十三條第二款之規定，應依同法第五十八條第一
    項段處斷。被告乙○○所為，係違反同法第五十三條第三款之規定，應依同法第
    五十八條第一項前段之規定處斷。被告乙○○係被告易香公司之代表人，其留用
    他人申請聘僱之外國人，則被告易香公司亦應依同法第五十八條第二項規定，科
    以前項之罰金。被告丙○○○與被告甲○○共同違反就業服務法第五十三條第二
    款之規定，應依刑法第三十一條第一項規定，論以共犯。原審依刑事訴訟法第四
    百四十九條第一項前段、第四百五十四條第二項、就業服務法第五十三條第二款
    、第三款、第五十八條第一項前段、第二項，刑法第十一條前段（漏引第三十一
    條第一項）、第四十一條（漏引第七十四條第一款）、現行法規所定貨幣單位折
    算新台幣條例第二條、罰金罰鍰提高標準條例第二條，逕以簡易判決分別量處被
    告甲○○拘役拾日，如易科罰金，以銀元參佰元（即新台幣玖佰元）折算壹日
    。被告丙○○○拘役拾日，如易科罰金，以銀元參佰元（即新台幣玖佰元）折
    算壹日。被告乙○○拘役拾日，如易科罰金，以銀元參佰元（即新台幣玖佰元
    ）折算壹日。被告易香食品工業股份有限公司罰金新台幣伍萬元。並審酌被告甲○○、丙○○○、乙○○三人前均未曾受有期徒刑以上刑之宣告，有台灣嘉義地
    方法院檢察署刑案資料查註紀錄表三份附於偵查卷可按，經此起訴審判，當知所
    警惕，信無再犯之虞，認為所宣告之刑以暫不執行為適當，均併諭知緩刑三年，
    以啟自新。認事用法並無違誤，量刑亦稱妥適。被告空言指摘原判決不當，為無
    理由，應予駁回。
三、據上論斷，應依刑事訴訟法第四百五十五條之一第一項、第三項、第三百六十八
    ，判決如主文。
本案經檢察官林俊良到庭執行職務
中    華    民    國      八十九      年      十      月        六      日
                                臺灣嘉義地方法院刑事第三庭
                                    審判長法  官  許  進  國
                                          法  官  陳  卿  和
                                          法  官  洪  秀  一
不得上訴。
右正本證明與原本無異。
中    華    民    國      八十九      年      十      月        六      日
                                          書記官  陳  湘  蓉
就業服務法第五十三條第二款、第三款
雇主不得有左列行為：
  二  以本人名義聘僱外國人為他人工作。
  三  未經許可聘僱或留用他人申請聘僱之外國人。
就業服務法第五十八條第一項段，第二項
違反第五十三條第一款、第二款或第三款規定，其聘僱或留用人數為一人者，處六月
以下有期徒刑、拘役或科或併科新臺幣九萬元以下罰金；
法人之代表人、法人或自然人之代理人、受僱人或其他從業人員，因執行業務犯前項
之罪者，除處罰其行為人外，對該法人或自然人亦科以前項之罰金。


司法院資訊處製作；財團法人民間司法改革基金會備份。
